---
title: "Relatório de progresso" # -----> Título
subtitle: "Iniciação Científica" # -----> Subtítulo
author: "Rafael Jordane" # -----> Autoria
date: "2024-09-29" # -----> Data de publicação
date-format: short # -----> Formato de data curto: dd/mm/aaaa
lang: pt # -----> Linguagem: português
format: 
  html:  
    code-fold: true # -----> code-fold: `true` para "ocultar" o bloco de códigos
    df_print: paged
    theme: 
      light: [pulse,custom.scss]
title-block-banner: true # -----> Estilo de banner no topo do documento
---

```{r}
#| echo: false

library(dplyr)
library(knitr)
library(rlang)
```

## Breve introdução

Ao iniciarmos as produções da pesquisa, foi feita uma introdução ao estudo de séries temporais e aos modelos de ajuste ARIMA. A intenção do trabalho realizado é pesquisar, testar e comparar diferentes metodologias para a imputação de dados faltantes em séries temporais. A ideia é que, ao encontrarmos o método mais eficiênte, esse método possa ser aplicado em um modelo de séries temporais que relaciona dados de poluição atmosférica no município de VItória/ES e mortes por doenças respiratórias agudas, também no município. Com melhor ajuste e refinamento da série, é possível que a relação entre a poluição do ar e as mortes fiquem ainda mais evidentes, possibilitando que órgãos publicos e a população como um todo tenho mais conhecimento do impacto dessa poluição, e possam posteriormente desenvolver medidas mais diretas para a mitigação de tais danos.

## Os Ajustes

As séries temporais foram geradas aleatoriamente à partir do modelo de ajuste ARIMA (*autoregressive integrated moving average*ados), seguindo os seguintes ajustes: AR(1) $(\phi=0,4)$, AR(1)$(\phi=0,6)$, AR(2) $(\phi_1=0.2, \phi_2=0,4)$, AR(2) $(\phi_1=0.4, \phi_2=0,5)$ e ARMA(1,1) $(\phi=0.2, \theta=0,4)$.

Depois de geradas, as mesmas series foram replicadas para os diferentes métodos de imputação dos dados faltantes.

## Resultados

A forma para a medição do impacto do método de imputação dos dados faltantes **(citar método utilizado)** em cada ajuste foi a geração de séries duplicadas. Após remoção aleatória de dados em diferentes porcentagens, sendo elas 5%, 10%, 20% e 40% essas lacunas foram preenchidas com algum método de imputação de dados, e depois disso, foi calculado a raiz do erro quadrático médio (RMSE) entre essa série que passou por modificação e a série que se mateve original. Os resultados foram registrados em tabelas para cada método de imputação e para dois tamanhos de amostra, 100 observações e 1000 observações. Esses resultados, que se encontram à seguir, foram separados em subceções para cada tamanho de amostra. Dessa forma, podemos comparar o efeito de cada método de imputação de dados para amostras de cada tamanho separadamente, analisando o impacto em relação a quantidade de dados faltantes gerados e o ajuste da série.

### Amostras de 100 observações:

Nessa subseção se encontram os resultados obtidos através do processo de imputação de dados faltantes à partir de diferentes métodos em modelos de séries temporais, de diferentes ajustes, todos com uma amostra de 100 observações.

```{r}
cemmedia <- read.csv("Planilhas/cemmedia.csv") 

ajustetabela <- function(data, col1, col2, col3, col4, col5) {
  col1 <- enquo(col1)
  col2 <- enquo(col2)
  col3 <- enquo(col3)
  col4 <- enquo(col4)
  col5 <- enquo(col5)

  guarapan <- data %>%
    rename(
      AR_0.4 = !!col1,
      AR_0.6 = !!col2,
      AR_0.2_0.4 = !!col3,
      AR_0.4_0.5 = !!col4,
      ARMA_0.4_0.2 = !!col5
    ) %>%
    mutate(X = NULL)  # Remove a coluna X
  

  return(kable(guarapan))
}


ajustetabela(cemmedia,"AR.Rmse.04","AR.Rmse.06","AR.Rmse.0204","AR.Rmse.0405","ARMA.Rmse.0402")

```

------------------------------------------------------------------------

**Tabela 1:** Resultados dos cálculos do RMSE com dados faltantes foram substituidos pela média (n=100).

A Tabela 1 revela que, à medida que o percentual de dados faltantes nas séries ajustadas aumenta, o valor do RMSE também tende a crescer. Isso indica que o método de imputação resulta em séries cada vez mais distantes da série original à medida que o número de dados ausentes aumenta.

Por outro lado, o impacto do aumento da complexidade do ajuste não segue um padrão tão claro. Embora o RMSE tenha aumentado em algumas situações e diminuído em outras, é possível notar uma leve tendência de aumento nos valores do RMSE em todas as porcentagens à medida que os modelos ajustados de séries temporais se tornam mais complexos. Essa variação sugere que a complexidade do modelo pode influenciar a precisão das previsões, mas não de maneira uniforme.

```{r}
cemmediana <- read.csv("Planilhas/cemmediana.csv") 

ajustetabela(cemmediana,"AR.Rmse.04.med.100","AR.Rmse.06.med.100","AR.Rmse.0204.med.100","AR.Rmse.0405.med.100","ARMA.Rmse.0402.med.100")
```

**Tabela 2:** Resultados dos cálculos do RMSE com dados faltantes foram substituidos pela mediana (n=100).

A Tabela 2, assim como o observado anteriomente na Tabela 1, revela que, à medida que o percentual de dados faltantes nas séries ajustadas aumenta, o valor do RMSE também tende a aumentar. Isso indica que o método de imputação resulta em séries cada vez mais distantes da série original à medida que o número de dados ausentes aumenta.

Por outro lado, o impacto do aumento da complexidade do ajuste não segue um padrão tão claro. Embora o RMSE tenha aumentado em algumas situações e diminuído em outras, é possível notar uma leve tendência de aumento nos valores do RMSE em todas as porcentagens à medida que os modelos ajustados de séries temporais se tornam mais complexos. Essa variação sugere que a complexidade do modelo pode influenciar a precisão das previsões, mas não de maneira uniforme.

Não há mudança clara nos resultados que indique impacto da mudança do método de imputação de dados da média para a mediana.

### Amostras de 1000 observações:

```{r}
milmedia <- read.csv("Planilhas/milmedia.csv")
ajustetabela(milmedia,"AR.Rmse.04","AR.Rmse.06","AR.Rmse.0204","AR.Rmse.0405","ARMA.Rmse.0402")

```

------------------------------------------------------------------------

**Tabela 3:** Resultados dos cálculos do RMSE com dados faltantes foram substituidos pela média (n=1000).

A Tabela 3 revela que, à medida que o percentual de dados faltantes nas séries ajustadas aumenta, o valor da raiz do erro quadrático médio (RMSE) também tende a crescer. Isso indica que o método de imputação resulta em séries cada vez mais distantes da série original à medida que o número de dados ausentes aumenta.

Ao contrário dos resultados observados na imputação da média com 100 observações, nesta análise o impacto do aumento da complexidade do ajuste gera valores mais discrepantes. Notavelmente, no modelo mais complexo (AR(2) com $\phi=0.4$ e $\phi=0.5$), houve um aumento significativo no RMSE em comparação aos outros modelos em todas as porcentagens analizadas. Isso indica que a complexidade do modelo pode afetar a precisão das previsões.

```{r}
milmediana <- read.csv("Planilhas/milmediana.csv")
ajustetabela(milmediana,"AR.Rmse.04.med","AR.Rmse.06.med","AR.Rmse.0204.med","AR.Rmse.0405.med","ARMA.Rmse.0402.med")
```

------------------------------------------------------------------------

**Tabela 4:** Resultados dos cálculos do RMSE com dados faltantes foram substituidos pela mediana (n=1000)

A Tabela 4 revela que, à medida que o percentual de dados faltantes nas séries ajustadas aumenta, o valor da raiz do erro quadrático médio (RMSE) também tende a crescer. Isso indica que o método de imputação resulta em séries cada vez mais distantes da série original à medida que o número de dados ausentes aumenta.

Ao contrário dos resultados observados na imputação da média com 100 observações, nesta análise o impacto do aumento da complexidade do ajuste apresenta um padrão mais consistente. Notavelmente, no modelo mais complexo (AR(2) com $\phi=0.4$ e $\phi=0.5$), houve um aumento significativo no RMSE em comparação aos outros modelos. Essa variação iretifica que, apesar de certa inconsistencia, há indicios de que a complexidade do modelo pode afetar a precisão das previsões.

Novamente há mudança clara nos resultados que indique impacto da mudança do método de imputação de dados da média para a mediana.
