---
title: "Relatório de Progresso"
author: "Rafael Jordane de Souza Oliveira"
format: docx
editor: visual
---

## Breve introdução

Ao iniciarmos as produções da pesquisa, foi feita uma introdução ao estudo de series temporais e aos modelos de ajuste ARIMA. Para ter controle daquilo que está sendo testado, nesse caso os métodos de imputação de dados faltantes, foram gerados algumas variações de modelos de AR e ARMA, que foram posteriormente duplicados para analisar o Erro Médio causado por cada método de imputação em relação aos dados orginais gerados. Esses modelos foram testados com diferentes metodos de comparação e em diferentes ajustes. Os principais resultados foram sumarizados a seguir.

## Resultados 

```{r}
##Modelando com n = 1000

##Gerando Modelo AR1 (phi = 0.4)
set.seed(31)

##Legenda
# mAR01 tem phi = 0,4
# nAR01 tem phi = 0,6

mAR01a <-  arima.sim(n = 1000, list(ar = c(0.4)))
mAR01b <-  arima.sim(n = 1000, list(ar = c(0.4)))

##Imputando dados faltantes

library(missMethods)

mdataAR01 <- data.frame(Dado = mAR01a, Coluna.controle = mAR01b)

mmiss05_AR01 <-delete_MAR_censoring(mdataAR01, 0.05, "Dado", cols_ctrl = "Coluna.controle")
mmiss10_AR01 <-delete_MAR_censoring(mdataAR01, 0.10, "Dado", cols_ctrl = "Coluna.controle")
mmiss20_AR01 <-delete_MAR_censoring(mdataAR01, 0.20, "Dado", cols_ctrl = "Coluna.controle")
mmiss40_AR01 <-delete_MAR_censoring(mdataAR01, 0.40, "Dado", cols_ctrl = "Coluna.controle")

##Funcao para calculo de Rmsd e vicio

library(Metrics)

metricas_mean <- function(alfa,data, coluna, antigo) {
  
  data[[coluna]][is.na(data[[coluna]])] <- mean(data[[coluna]], na.rm = TRUE)
  b <- rmse(antigo, data[[coluna]])
  RMSE <- b
  
  # Retorna as métricas calculadas
  return(list("Media para" = alfa, "RMSE" = b))
}

#Calculando RMSE

mmedidasAR01.05 <- metricas_mean(5,mmiss05_AR01, "Dado",mdataAR01$Dado)
mmedidasAR01.10 <- metricas_mean(10,mmiss10_AR01, "Dado",mdataAR01$Dado)
mmedidasAR01.20 <- metricas_mean(20,mmiss20_AR01, "Dado",mdataAR01$Dado)
mmedidasAR01.40 <- metricas_mean(40,mmiss40_AR01, "Dado",mdataAR01$Dado)

##Tabelando os valores

mAR01.tab5 <- unname(unlist(mmedidasAR01.05))
mAR01.tab10 <- unname(unlist(mmedidasAR01.10))
mAR01.tab20  <- unname(unlist(mmedidasAR01.20))
mAR01.tab40  <- unname(unlist(mmedidasAR01.40))


##Gerando Modelo AR1 (phi = 0.6)

nAR01a <-  arima.sim(n = 1000, list(ar = c(0.6)))
nAR01b <-  arima.sim(n = 1000, list(ar = c(0.6)))

##Imputando dados faltantes

library(missMethods)

ndataAR01 <- data.frame(Dado = nAR01a, Coluna.controle = nAR01b)

nmiss05_AR01 <-delete_MAR_censoring(ndataAR01, 0.05, "Dado", cols_ctrl = "Coluna.controle")
nmiss10_AR01 <-delete_MAR_censoring(ndataAR01, 0.10, "Dado", cols_ctrl = "Coluna.controle")
nmiss20_AR01 <-delete_MAR_censoring(ndataAR01, 0.20, "Dado", cols_ctrl = "Coluna.controle")
nmiss40_AR01 <-delete_MAR_censoring(ndataAR01, 0.40, "Dado", cols_ctrl = "Coluna.controle")

#Calculando RMSE

nmedidasAR01.05 <- metricas_mean(5,nmiss05_AR01, "Dado",ndataAR01$Dado)
nmedidasAR01.10 <- metricas_mean(10,nmiss10_AR01, "Dado",ndataAR01$Dado)
nmedidasAR01.20 <- metricas_mean(20,nmiss20_AR01, "Dado",ndataAR01$Dado)
nmedidasAR01.40 <- metricas_mean(40,nmiss40_AR01, "Dado",ndataAR01$Dado)

##Tabelando os valores

nAR01.tab5 <- unname(unlist(nmedidasAR01.05))
nAR01.tab10 <- unname(unlist(nmedidasAR01.10))
nAR01.tab20  <- unname(unlist(nmedidasAR01.20))
nAR01.tab40  <- unname(unlist(nmedidasAR01.40))

miltabelaAR01 <- data.frame(Porcentagem = c(mAR01.tab5[1],mAR01.tab10[1],mAR01.tab20[1],mAR01.tab40[1]), 
                            Rmse04 = c(mAR01.tab5[2],mAR01.tab10[2],mAR01.tab20[2],mAR01.tab40[2]),
                            Rmse06 = c(nAR01.tab5[2],nAR01.tab10[2],nAR01.tab20[2],nAR01.tab40[2]))

##Gerando Modelo AR2 (0,4; 0,2)

mAR02a <-  arima.sim(n = 1000, list(ar = c(0.4,0.2)))
mAR02b <-  arima.sim(n = 1000, list(ar = c(0.4,0.2)))

##Imputando dados faltantes

library(missMethods)

mdataAR02 <- data.frame(Dado = mAR02a, Coluna.controle = mAR02b)

mmiss05_AR02 <-delete_MAR_censoring(mdataAR02, 0.05, "Dado", cols_ctrl = "Coluna.controle")
mmiss10_AR02 <-delete_MAR_censoring(mdataAR02, 0.10, "Dado", cols_ctrl = "Coluna.controle")
mmiss20_AR02 <-delete_MAR_censoring(mdataAR02, 0.20, "Dado", cols_ctrl = "Coluna.controle")
mmiss40_AR02 <-delete_MAR_censoring(mdataAR02, 0.40, "Dado", cols_ctrl = "Coluna.controle")

#Calculando RMSE

mmedidasAR02.05 <- metricas_mean(5,mmiss05_AR02, "Dado",mdataAR02$Dado)
mmedidasAR02.10 <- metricas_mean(10,mmiss10_AR02, "Dado",mdataAR02$Dado)
mmedidasAR02.20 <- metricas_mean(20,mmiss20_AR02, "Dado",mdataAR02$Dado)
mmedidasAR02.40 <- metricas_mean(40,mmiss40_AR02, "Dado",mdataAR02$Dado)

##Gerando Modelo AR2 (0,4; 0,5)

mAR02c <-  arima.sim(n = 1000, list(ar = c(0.4,0.5)))
mAR02d <-  arima.sim(n = 1000, list(ar = c(0.4,0.5)))

##Imputando dados faltantes

mdataAR02_2 <- data.frame(Dado = mAR02c, Coluna.controle = mAR02d)

mmiss05_AR02_2 <-delete_MAR_censoring(mdataAR02_2, 0.05, "Dado", cols_ctrl = "Coluna.controle")
mmiss10_AR02_2 <-delete_MAR_censoring(mdataAR02_2, 0.10, "Dado", cols_ctrl = "Coluna.controle")
mmiss20_AR02_2 <-delete_MAR_censoring(mdataAR02_2, 0.20, "Dado", cols_ctrl = "Coluna.controle")
mmiss40_AR02_2 <-delete_MAR_censoring(mdataAR02_2, 0.40, "Dado", cols_ctrl = "Coluna.controle")

#Calculando RMSE

mmedidasAR02_2.05 <- metricas_mean(5,mmiss05_AR02_2, "Dado",mdataAR02_2$Dado)
mmedidasAR02_2.10 <- metricas_mean(10,mmiss10_AR02_2, "Dado",mdataAR02_2$Dado)
mmedidasAR02_2.20 <- metricas_mean(20,mmiss20_AR02_2, "Dado",mdataAR02_2$Dado)
mmedidasAR02_2.40 <- metricas_mean(40,mmiss40_AR02_2, "Dado",mdataAR02_2$Dado)

##Gerando Modelo ARMA (0,4; 0,2)

ARMA11a <-  arima.sim(n = 1000, list(ar = c(0.4), ma = c(0.2)))
ARMA11b <-  arima.sim(n = 1000, list(ar = c(0.4), ma = c(0.2)))

##Imputando dados faltantes

mdataARMA1 <- data.frame(Dado = ARMA11a, Coluna.controle = ARMA11b)

miss05_ARMA1 <-delete_MAR_censoring(mdataARMA1, 0.05, "Dado", cols_ctrl = "Coluna.controle")
miss10_ARMA1 <-delete_MAR_censoring(mdataARMA1, 0.10, "Dado", cols_ctrl = "Coluna.controle")
miss20_ARMA1 <-delete_MAR_censoring(mdataARMA1, 0.20, "Dado", cols_ctrl = "Coluna.controle")
miss40_ARMA1 <-delete_MAR_censoring(mdataARMA1, 0.40, "Dado", cols_ctrl = "Coluna.controle")

#Calculando RMSE

medidasARMA1.05 <- metricas_mean(5,miss05_ARMA1, "Dado",mdataARMA1$Dado)
medidasARMA1.10 <- metricas_mean(10,miss10_ARMA1, "Dado",mdataARMA1$Dado)
medidasARMA1.20 <- metricas_mean(20,miss20_ARMA1, "Dado",mdataARMA1$Dado)
medidasARMA1.40 <- metricas_mean(40,miss40_ARMA1, "Dado",mdataARMA1$Dado)

##Tabelando os valores

mAR02.tab5 <- unname(unlist(mmedidasAR02.05))
mAR02.tab10 <- unname(unlist(mmedidasAR02.10))
mAR02.tab20  <- unname(unlist(mmedidasAR02.20))
mAR02.tab40  <- unname(unlist(mmedidasAR02.40))
mAR02.tab5_2 <- unname(unlist(mmedidasAR02_2.05))
mAR02.tab10_2 <- unname(unlist(mmedidasAR02_2.10))
mAR02.tab20_2  <- unname(unlist(mmedidasAR02_2.20))
mAR02.tab40_2  <- unname(unlist(mmedidasAR02_2.40))
mARMA1.tab5 <- unname(unlist(medidasARMA1.05))
mARMA1.tab10 <- unname(unlist(medidasARMA1.10))
mARMA1.tab20  <- unname(unlist(medidasARMA1.20))
mARMA1.tab40  <- unname(unlist(medidasARMA1.40))


mtabelaARGeral <- data.frame(Porcentagem = c(mAR02.tab5[1],mAR02.tab10[1],mAR02.tab20[1],mAR02.tab40[1]), 
                             AR.Rmse.04 = c(mAR01.tab5[2],mAR01.tab10[2],mAR01.tab20[2],mAR01.tab40[2]),
                             AR.Rmse.06 = c(nAR01.tab5[2],nAR01.tab10[2],nAR01.tab20[2],nAR01.tab40[2]),
                             AR.Rmse.0204 = c(mAR02.tab5[2],mAR02.tab10[2],mAR02.tab20[2],mAR02.tab40[2]),
                             AR.Rmse.0405 = c(mAR02.tab5_2[2],mAR02.tab10_2[2],mAR02.tab20_2[2],mAR02.tab40_2[2]),
                             ARMA.Rmse.0402 = c(mARMA1.tab5[2],mARMA1.tab10[2],mARMA1.tab20[2],mARMA1.tab40[2]))

#Gerando os Gráficos

x11()
par(mfrow=c(3,2))
ts.plot(mAR01a)
ts.plot(nAR01a)
ts.plot(mAR02a)
ts.plot(mAR02c)
ts.plot(ARMA11a)


print(mtabelaARGeral)

```

------------------------------------------------------------------------

**Tabela 1:** Resultados comparação dos erros em cada porcentagem de dados faltantes e modelo, com imputação da média e amostra de 1000 observações.

```{r}
## Modelando com n = 100

## Gerando Modelo AR1 (phi = 0.4)
set.seed(31)

## Legenda:
# mAR01 tem phi = 0.4
# nAR01 tem phi = 0.6

mAR01a.100 <- arima.sim(n = 100, list(ar = c(0.4)))
mAR01b.100 <- arima.sim(n = 100, list(ar = c(0.4)))

## Imputando dados faltantes

library(missMethods)

mdataAR01.100 <- data.frame(Dado = mAR01a.100, Coluna.controle = mAR01b.100)

mmiss05_AR01.100 <- delete_MAR_censoring(mdataAR01.100, 0.05, "Dado", cols_ctrl = "Coluna.controle")
mmiss10_AR01.100 <- delete_MAR_censoring(mdataAR01.100, 0.10, "Dado", cols_ctrl = "Coluna.controle")
mmiss20_AR01.100 <- delete_MAR_censoring(mdataAR01.100, 0.20, "Dado", cols_ctrl = "Coluna.controle")
mmiss40_AR01.100 <- delete_MAR_censoring(mdataAR01.100, 0.40, "Dado", cols_ctrl = "Coluna.controle")

## Função para cálculo de RMSE e viés

library(Metrics)

metricas_mean.100 <- function(alfa, data, coluna, antigo) {
  data[[coluna]][is.na(data[[coluna]])] <- mean(data[[coluna]], na.rm = TRUE)
  b <- rmse(antigo, data[[coluna]])
  RMSE <- b
  
  # Retorna as métricas calculadas
  return(list("Media para" = alfa, "RMSE" = b))
}

## Calculando RMSE

mmedidasAR01.05.100 <- metricas_mean.100(5, mmiss05_AR01.100, "Dado", mdataAR01.100$Dado)
mmedidasAR01.10.100 <- metricas_mean.100(10, mmiss10_AR01.100, "Dado", mdataAR01.100$Dado)
mmedidasAR01.20.100 <- metricas_mean.100(20, mmiss20_AR01.100, "Dado", mdataAR01.100$Dado)
mmedidasAR01.40.100 <- metricas_mean.100(40, mmiss40_AR01.100, "Dado", mdataAR01.100$Dado)

## Tabelando os valores

mAR01.tab5.100 <- unname(unlist(mmedidasAR01.05.100))
mAR01.tab10.100 <- unname(unlist(mmedidasAR01.10.100))
mAR01.tab20.100 <- unname(unlist(mmedidasAR01.20.100))
mAR01.tab40.100 <- unname(unlist(mmedidasAR01.40.100))

## Gerando Modelo AR1 (phi = 0.6)

nAR01a.100 <- arima.sim(n = 100, list(ar = c(0.6)))
nAR01b.100 <- arima.sim(n = 100, list(ar = c(0.6)))

## Imputando dados faltantes

ndataAR01.100 <- data.frame(Dado = nAR01a.100, Coluna.controle = nAR01b.100)

nmiss05_AR01.100 <- delete_MAR_censoring(ndataAR01.100, 0.05, "Dado", cols_ctrl = "Coluna.controle")
nmiss10_AR01.100 <- delete_MAR_censoring(ndataAR01.100, 0.10, "Dado", cols_ctrl = "Coluna.controle")
nmiss20_AR01.100 <- delete_MAR_censoring(ndataAR01.100, 0.20, "Dado", cols_ctrl = "Coluna.controle")
nmiss40_AR01.100 <- delete_MAR_censoring(ndataAR01.100, 0.40, "Dado", cols_ctrl = "Coluna.controle")

## Calculando RMSE

nmedidasAR01.05.100 <- metricas_mean.100(5, nmiss05_AR01.100, "Dado", ndataAR01.100$Dado)
nmedidasAR01.10.100 <- metricas_mean.100(10, nmiss10_AR01.100, "Dado", ndataAR01.100$Dado)
nmedidasAR01.20.100 <- metricas_mean.100(20, nmiss20_AR01.100, "Dado", ndataAR01.100$Dado)
nmedidasAR01.40.100 <- metricas_mean.100(40, nmiss40_AR01.100, "Dado", ndataAR01.100$Dado)

## Tabelando os valores

nAR01.tab5.100 <- unname(unlist(nmedidasAR01.05.100))
nAR01.tab10.100 <- unname(unlist(nmedidasAR01.10.100))
nAR01.tab20.100 <- unname(unlist(nmedidasAR01.20.100))
nAR01.tab40.100 <- unname(unlist(nmedidasAR01.40.100))

miltabelaAR01.100 <- data.frame(Porcentagem = c(mAR01.tab5.100[1], mAR01.tab10.100[1], mAR01.tab20.100[1], mAR01.tab40.100[1]), 
                                Rmse04 = c(mAR01.tab5.100[2], mAR01.tab10.100[2], mAR01.tab20.100[2], mAR01.tab40.100[2]),
                                Rmse06 = c(nAR01.tab5.100[2], nAR01.tab10.100[2], nAR01.tab20.100[2], nAR01.tab40.100[2]))

## Gerando Modelo AR2 (0.4; 0.2)

mAR02a.100 <- arima.sim(n = 100, list(ar = c(0.4, 0.2)))
mAR02b.100 <- arima.sim(n = 100, list(ar = c(0.4, 0.2)))

## Imputando dados faltantes

mdataAR02.100 <- data.frame(Dado = mAR02a.100, Coluna.controle = mAR02b.100)

mmiss05_AR02.100 <- delete_MAR_censoring(mdataAR02.100, 0.05, "Dado", cols_ctrl = "Coluna.controle")
mmiss10_AR02.100 <- delete_MAR_censoring(mdataAR02.100, 0.10, "Dado", cols_ctrl = "Coluna.controle")
mmiss20_AR02.100 <- delete_MAR_censoring(mdataAR02.100, 0.20, "Dado", cols_ctrl = "Coluna.controle")
mmiss40_AR02.100 <- delete_MAR_censoring(mdataAR02.100, 0.40, "Dado", cols_ctrl = "Coluna.controle")

## Calculando RMSE

mmedidasAR02.05.100 <- metricas_mean.100(5, mmiss05_AR02.100, "Dado", mdataAR02.100$Dado)
mmedidasAR02.10.100 <- metricas_mean.100(10, mmiss10_AR02.100, "Dado", mdataAR02.100$Dado)
mmedidasAR02.20.100 <- metricas_mean.100(20, mmiss20_AR02.100, "Dado", mdataAR02.100$Dado)
mmedidasAR02.40.100 <- metricas_mean.100(40, mmiss40_AR02.100, "Dado", mdataAR02.100$Dado)

## Gerando Modelo AR2 (0.4; 0.5)

mAR02c.100 <- arima.sim(n = 100, list(ar = c(0.4, 0.5)))
mAR02d.100 <- arima.sim(n = 100, list(ar = c(0.4, 0.5)))

## Imputando dados faltantes

mdataAR02_2.100 <- data.frame(Dado = mAR02c.100, Coluna.controle = mAR02d.100)

mmiss05_AR02_2.100 <- delete_MAR_censoring(mdataAR02_2.100, 0.05, "Dado", cols_ctrl = "Coluna.controle")
mmiss10_AR02_2.100 <- delete_MAR_censoring(mdataAR02_2.100, 0.10, "Dado", cols_ctrl = "Coluna.controle")
mmiss20_AR02_2.100 <- delete_MAR_censoring(mdataAR02_2.100, 0.20, "Dado", cols_ctrl = "Coluna.controle")
mmiss40_AR02_2.100 <- delete_MAR_censoring(mdataAR02_2.100, 0.40, "Dado", cols_ctrl = "Coluna.controle")

## Calculando RMSE

mmedidasAR02_2.05.100 <- metricas_mean.100(5, mmiss05_AR02_2.100, "Dado", mdataAR02_2.100$Dado)
mmedidasAR02_2.10.100 <- metricas_mean.100(10, mmiss10_AR02_2.100, "Dado", mdataAR02_2.100$Dado)
mmedidasAR02_2.20.100 <- metricas_mean.100(20, mmiss20_AR02_2.100, "Dado", mdataAR02_2.100$Dado)
mmedidasAR02_2.40.100 <- metricas_mean.100(40, mmiss40_AR02_2.100, "Dado", mdataAR02_2.100$Dado)

## Gerando Modelo ARMA (0.4; 0.2)

ARMA11a.100 <- arima.sim(n = 100, list(ar = c(0.4), ma = c(0.2)))
ARMA11b.100 <- arima.sim(n = 100, list(ar = c(0.4), ma = c(0.2)))

## Imputando dados faltantes

mdataARMA1.100 <- data.frame(Dado = ARMA11a.100, Coluna.controle = ARMA11b.100)

miss05_ARMA1.100 <- delete_MAR_censoring(mdataARMA1.100, 0.05, "Dado", cols_ctrl = "Coluna.controle")
miss10_ARMA1.100 <- delete_MAR_censoring(mdataARMA1.100, 0.10, "Dado", cols_ctrl = "Coluna.controle")
miss20_ARMA1.100 <- delete_MAR_censoring(mdataARMA1.100, 0.20, "Dado", cols_ctrl = "Coluna.controle")
miss40_ARMA1.100 <- delete_MAR_censoring(mdataARMA1.100, 0.40, "Dado", cols_ctrl = "Coluna.controle")

## Calculando RMSE

medidasARMA1.05.100 <- metricas_mean.100(5, miss05_ARMA1.100, "Dado", mdataARMA1.100$Dado)
medidasARMA1.10.100 <- metricas_mean.100(10, miss10_ARMA1.100, "Dado", mdataARMA1.100$Dado)
medidasARMA1.20.100 <- metricas_mean.100(20, miss20_ARMA1.100, "Dado", mdataARMA1.100$Dado)
medidasARMA1.40.100 <- metricas_mean.100(40, miss40_ARMA1.100, "Dado", mdataARMA1.100$Dado)

## Tabelando os valores

mAR02.tab5.100 <- unname(unlist(mmedidasAR02.05.100))
mAR02.tab10.100 <- unname(unlist(mmedidasAR02.10.100))
mAR02.tab20.100 <- unname(unlist(mmedidasAR02.20.100))
mAR02.tab40.100 <- unname(unlist(mmedidasAR02.40.100))
mAR02_2.tab5.100 <- unname(unlist(mmedidasAR02_2.05.100))
mAR02_2.tab10.100 <- unname(unlist(mmedidasAR02_2.10.100))
mAR02_2.tab20.100 <- unname(unlist(mmedidasAR02_2.20.100))
mAR02_2.tab40.100 <- unname(unlist(mmedidasAR02_2.40.100))
mARMA1.tab5.100 <- unname(unlist(medidasARMA1.05.100))
mARMA1.tab10.100 <- unname(unlist(medidasARMA1.10.100))
mARMA1.tab20.100 <- unname(unlist(medidasARMA1.20.100))
mARMA1.tab40.100 <- unname(unlist(medidasARMA1.40.100))

mtabelaARGeral.100 <- data.frame(Porcentagem = c(mAR02.tab5.100[1], mAR02.tab10.100[1], mAR02.tab20.100[1], mAR02.tab40.100[1]), 
                                 AR.Rmse.04 = c(mAR01.tab5.100[2], mAR01.tab10.100[2], mAR01.tab20.100[2], mAR01.tab40.100[2]),
                                 AR.Rmse.06 = c(nAR01.tab5.100[2], nAR01.tab10.100[2], nAR01.tab20.100[2], nAR01.tab40.100[2]),
                                 AR.Rmse.0204 = c(mAR02.tab5.100[2], mAR02.tab10.100[2], mAR02.tab20.100[2], mAR02.tab40.100[2]),
                                 AR.Rmse.0405 = c(mAR02_2.tab5.100[2], mAR02_2.tab10.100[2], mAR02_2.tab20.100[2], mAR02_2.tab40.100[2]),
                                 ARMA.Rmse.0402 = c(mARMA1.tab5.100[2], mARMA1.tab10.100[2], mARMA1.tab20.100[2], mARMA1.tab40.100[2]))

## Gerando os Gráficos

x11()
par(mfrow = c(3, 2))
ts.plot(mAR01a.100)
ts.plot(nAR01a.100)
ts.plot(mAR02a.100)
ts.plot(mAR02c.100)
ts.plot(ARMA11a.100)

print(mtabelaARGeral.100)
```

------------------------------------------------------------------------

**Tabela 2:** Resultados comparação dos erros em cada porcentagem de dados faltantes e modelo, com imputação da média e amostra de 100 observações.

```{r}
##Modelando com n = 1000

##Gerando Modelo AR1 (phi = 0.4)
set.seed(31)

##Legenda
# mAR01 tem phi = 0,4
# nAR01 tem phi = 0,6

mAR01a <-  arima.sim(n = 1000, list(ar = c(0.4)))
mAR01b <-  arima.sim(n = 1000, list(ar = c(0.4)))

##Imputando dados faltantes

library(missMethods)

mdataAR01 <- data.frame(Dado = mAR01a, Coluna.controle = mAR01b)

mmiss05_AR01 <- delete_MAR_censoring(mdataAR01, 0.05, "Dado", cols_ctrl = "Coluna.controle")
mmiss10_AR01 <- delete_MAR_censoring(mdataAR01, 0.10, "Dado", cols_ctrl = "Coluna.controle")
mmiss20_AR01 <- delete_MAR_censoring(mdataAR01, 0.20, "Dado", cols_ctrl = "Coluna.controle")
mmiss40_AR01 <- delete_MAR_censoring(mdataAR01, 0.40, "Dado", cols_ctrl = "Coluna.controle")

##Funcao para calculo de Rmsd e vicio

library(Metrics)

metricas_med <- function(alfa, data, coluna, antigo) {
  
  data[[coluna]][is.na(data[[coluna]])] <- median(data[[coluna]], na.rm = TRUE)
  b <- rmse(antigo, data[[coluna]])
  RMSE <- b
  
  # Retorna as métricas calculadas
  return(list("Media para" = alfa, "RMSE" = b))
}

#Calculando RMSE

mmedidasAR01.05.med <- metricas_med(5, mmiss05_AR01, "Dado", mdataAR01$Dado)
mmedidasAR01.10.med <- metricas_med(10, mmiss10_AR01, "Dado", mdataAR01$Dado)
mmedidasAR01.20.med <- metricas_med(20, mmiss20_AR01, "Dado", mdataAR01$Dado)
mmedidasAR01.40.med <- metricas_med(40, mmiss40_AR01, "Dado", mdataAR01$Dado)

##Tabelando os valores

mAR01.tab5.med <- unname(unlist(mmedidasAR01.05.med))
mAR01.tab10.med <- unname(unlist(mmedidasAR01.10.med))
mAR01.tab20.med  <- unname(unlist(mmedidasAR01.20.med))
mAR01.tab40.med  <- unname(unlist(mmedidasAR01.40.med))


##Gerando Modelo AR1 (phi = 0.6)

nAR01a <-  arima.sim(n = 1000, list(ar = c(0.6)))
nAR01b <-  arima.sim(n = 1000, list(ar = c(0.6)))

##Imputando dados faltantes

library(missMethods)

ndataAR01 <- data.frame(Dado = nAR01a, Coluna.controle = nAR01b)

nmiss05_AR01 <- delete_MAR_censoring(ndataAR01, 0.05, "Dado", cols_ctrl = "Coluna.controle")
nmiss10_AR01 <- delete_MAR_censoring(ndataAR01, 0.10, "Dado", cols_ctrl = "Coluna.controle")
nmiss20_AR01 <- delete_MAR_censoring(ndataAR01, 0.20, "Dado", cols_ctrl = "Coluna.controle")
nmiss40_AR01 <- delete_MAR_censoring(ndataAR01, 0.40, "Dado", cols_ctrl = "Coluna.controle")

#Calculando RMSE

nmedidasAR01.05.med <- metricas_med(5, nmiss05_AR01, "Dado", ndataAR01$Dado)
nmedidasAR01.10.med <- metricas_med(10, nmiss10_AR01, "Dado", ndataAR01$Dado)
nmedidasAR01.20.med <- metricas_med(20, nmiss20_AR01, "Dado", ndataAR01$Dado)
nmedidasAR01.40.med <- metricas_med(40, nmiss40_AR01, "Dado", ndataAR01$Dado)

##Tabelando os valores

nAR01.tab5.med <- unname(unlist(nmedidasAR01.05.med))
nAR01.tab10.med <- unname(unlist(nmedidasAR01.10.med))
nAR01.tab20.med  <- unname(unlist(nmedidasAR01.20.med))
nAR01.tab40.med  <- unname(unlist(nmedidasAR01.40.med))

miltabelaAR01.med <- data.frame(Porcentagem = c(mAR01.tab5.med[1], mAR01.tab10.med[1], mAR01.tab20.med[1], mAR01.tab40.med[1]), 
                                Rmse04.med = c(mAR01.tab5.med[2], mAR01.tab10.med[2], mAR01.tab20.med[2], mAR01.tab40.med[2]),
                                Rmse06.med = c(nAR01.tab5.med[2], nAR01.tab10.med[2], nAR01.tab20.med[2], nAR01.tab40.med[2]))

##Gerando Modelo AR2 (0,4; 0,2)

mAR02a <-  arima.sim(n = 1000, list(ar = c(0.4, 0.2)))
mAR02b <-  arima.sim(n = 1000, list(ar = c(0.4, 0.2)))

##Imputando dados faltantes

library(missMethods)

mdataAR02 <- data.frame(Dado = mAR02a, Coluna.controle = mAR02b)

mmiss05_AR02 <- delete_MAR_censoring(mdataAR02, 0.05, "Dado", cols_ctrl = "Coluna.controle")
mmiss10_AR02 <- delete_MAR_censoring(mdataAR02, 0.10, "Dado", cols_ctrl = "Coluna.controle")
mmiss20_AR02 <- delete_MAR_censoring(mdataAR02, 0.20, "Dado", cols_ctrl = "Coluna.controle")
mmiss40_AR02 <- delete_MAR_censoring(mdataAR02, 0.40, "Dado", cols_ctrl = "Coluna.controle")

#Calculando RMSE

mmedidasAR02.05.med <- metricas_med(5, mmiss05_AR02, "Dado", mdataAR02$Dado)
mmedidasAR02.10.med <- metricas_med(10, mmiss10_AR02, "Dado", mdataAR02$Dado)
mmedidasAR02.20.med <- metricas_med(20, mmiss20_AR02, "Dado", mdataAR02$Dado)
mmedidasAR02.40.med <- metricas_med(40, mmiss40_AR02, "Dado", mdataAR02$Dado)

##Gerando Modelo AR2 (0,4; 0,5)

mAR02c <-  arima.sim(n = 1000, list(ar = c(0.4, 0.5)))
mAR02d <-  arima.sim(n = 1000, list(ar = c(0.4, 0.5)))

##Imputando dados faltantes

mdataAR02_2 <- data.frame(Dado = mAR02c, Coluna.controle = mAR02d)

mmiss05_AR02_2 <- delete_MAR_censoring(mdataAR02_2, 0.05, "Dado", cols_ctrl = "Coluna.controle")
mmiss10_AR02_2 <- delete_MAR_censoring(mdataAR02_2, 0.10, "Dado", cols_ctrl = "Coluna.controle")
mmiss20_AR02_2 <- delete_MAR_censoring(mdataAR02_2, 0.20, "Dado", cols_ctrl = "Coluna.controle")
mmiss40_AR02_2 <- delete_MAR_censoring(mdataAR02_2, 0.40, "Dado", cols_ctrl = "Coluna.controle")

#Calculando RMSE

mmedidasAR02_2.05.med <- metricas_med(5, mmiss05_AR02_2, "Dado", mdataAR02_2$Dado)
mmedidasAR02_2.10.med <- metricas_med(10, mmiss10_AR02_2, "Dado", mdataAR02_2$Dado)
mmedidasAR02_2.20.med <- metricas_med(20, mmiss20_AR02_2, "Dado", mdataAR02_2$Dado)
mmedidasAR02_2.40.med <- metricas_med(40, mmiss40_AR02_2, "Dado", mdataAR02_2$Dado)

##Gerando Modelo ARMA (0,4; 0,2)

ARMA11a <-  arima.sim(n = 1000, list(ar = c(0.4), ma = c(0.2)))
ARMA11b <-  arima.sim(n = 1000, list(ar = c(0.4), ma = c(0.2)))

##Imputando dados faltantes

mdataARMA1 <- data.frame(Dado = ARMA11a, Coluna.controle = ARMA11b)

miss05_ARMA1 <- delete_MAR_censoring(mdataARMA1, 0.05, "Dado", cols_ctrl = "Coluna.controle")
miss10_ARMA1 <- delete_MAR_censoring(mdataARMA1, 0.10, "Dado", cols_ctrl = "Coluna.controle")
miss20_ARMA1 <- delete_MAR_censoring(mdataARMA1, 0.20, "Dado", cols_ctrl = "Coluna.controle")
miss40_ARMA1 <- delete_MAR_censoring(mdataARMA1, 0.40, "Dado", cols_ctrl = "Coluna.controle")

#Calculando RMSE

medidasARMA1.05.med <- metricas_med(5, miss05_ARMA1, "Dado", mdataARMA1$Dado)
medidasARMA1.10.med <- metricas_med(10, miss10_ARMA1, "Dado", mdataARMA1$Dado)
medidasARMA1.20.med <- metricas_med(20, miss20_ARMA1, "Dado", mdataARMA1$Dado)
medidasARMA1.40.med <- metricas_med(40, miss40_ARMA1, "Dado", mdataARMA1$Dado)

##Tabelando os valores

mAR02.tab5.med <- unname(unlist(mmedidasAR02.05.med))
mAR02.tab10.med <- unname(unlist(mmedidasAR02.10.med))
mAR02.tab20.med  <- unname(unlist(mmedidasAR02.20.med))
mAR02.tab40.med  <- unname(unlist(mmedidasAR02.40.med))
mAR02.tab5_2.med <- unname(unlist(mmedidasAR02_2.05.med))
mAR02.tab10_2.med <- unname(unlist(mmedidasAR02_2.10.med))
mAR02.tab20_2.med  <- unname(unlist(mmedidasAR02_2.20.med))
mAR02.tab40_2.med  <- unname(unlist(mmedidasAR02_2.40.med))
mARMA1.tab5.med <- unname(unlist(medidasARMA1.05.med))
mARMA1.tab10.med <- unname(unlist(medidasARMA1.10.med))
mARMA1.tab20.med  <- unname(unlist(medidasARMA1.20.med))
mARMA1.tab40.med  <- unname(unlist(medidasARMA1.40.med))


mtabelaARGeral.med <- data.frame(Porcentagem = c(mAR02.tab5.med[1], mAR02.tab10.med[1], mAR02.tab20.med[1], mAR02.tab40.med[1]), 
                                 AR.Rmse.04.med = c(mAR01.tab5.med[2], mAR01.tab10.med[2], mAR01.tab20.med[2], mAR01.tab40.med[2]),
                                 AR.Rmse.06.med = c(nAR01.tab5.med[2], nAR01.tab10.med[2], nAR01.tab20.med[2], nAR01.tab40.med[2]),
                                 AR.Rmse.0204.med = c(mAR02.tab5.med[2], mAR02.tab10.med[2], mAR02.tab20.med[2], mAR02.tab40.med[2]),
                                 AR.Rmse.0405.med = c(mAR02.tab5_2.med[2], mAR02.tab10_2.med[2], mAR02.tab20_2.med[2], mAR02.tab40_2.med[2]),
                                 ARMA.Rmse.0402.med = c(mARMA1.tab5.med[2], mARMA1.tab10.med[2], mARMA1.tab20.med[2], mARMA1.tab40.med[2]))

#Gerando os Gráficos

x11()
par(mfrow=c(3,2))
ts.plot(mAR01a)
ts.plot(nAR01a)
ts.plot(mAR02a)
ts.plot(mAR02c)
ts.plot(ARMA11a)

print(mtabelaARGeral.med)
```

------------------------------------------------------------------------

**Tabela 3:** Resultados comparação dos erros em cada porcentagem de dados faltantes e modelo, com imputação da mediana e amostra de 1000 observações.

```{##Modelando com n = 100}

##Gerando Modelo AR1 (phi = 0.4)
set.seed(31)

##Legenda
# mAR01 tem phi = 0,4
# nAR01 tem phi = 0,6

mAR01a.100 <-  arima.sim(n = 100, list(ar = c(0.4)))
mAR01b.100 <-  arima.sim(n = 100, list(ar = c(0.4)))

##Imputando dados faltantes

library(missMethods)

mdataAR01 <- data.frame(Dado = mAR01a, Coluna.controle = mAR01b)

mmiss05_AR01.100 <- delete_MAR_censoring(mdataAR01, 0.05, "Dado", cols_ctrl = "Coluna.controle")
mmiss10_AR01.100 <- delete_MAR_censoring(mdataAR01, 0.10, "Dado", cols_ctrl = "Coluna.controle")
mmiss20_AR01.100 <- delete_MAR_censoring(mdataAR01, 0.20, "Dado", cols_ctrl = "Coluna.controle")
mmiss40_AR01.100 <- delete_MAR_censoring(mdataAR01, 0.40, "Dado", cols_ctrl = "Coluna.controle")

##Funcao para calculo de Rmsd e vicio

library(Metrics)

metricas_med <- function(alfa, data, coluna, antigo) {
  
  data[[coluna]][is.na(data[[coluna]])] <- median(data[[coluna]], na.rm = TRUE)
  b <- rmse(antigo, data[[coluna]])
  RMSE <- b
  
  # Retorna as métricas calculadas
  return(list("Media para" = alfa, "RMSE" = b))
}

#Calculando RMSE

mmedidasAR01.05.med.100 <- metricas_med(5, mmiss05_AR01.100, "Dado", mdataAR01.100$Dado)
mmedidasAR01.10.med.100 <- metricas_med(10, mmiss10_AR01.100, "Dado", mdataAR01.100$Dado)
mmedidasAR01.20.med.100 <- metricas_med(20, mmiss20_AR01.100, "Dado", mdataAR01.100$Dado)
mmedidasAR01.40.med.100 <- metricas_med(40, mmiss40_AR01.100, "Dado", mdataAR01.100$Dado)

##Tabelando os valores

mAR01.tab5.med.100 <- unname(unlist(mmedidasAR01.05.med.100))
mAR01.tab10.med.100 <- unname(unlist(mmedidasAR01.10.med.100))
mAR01.tab20.med.100  <- unname(unlist(mmedidasAR01.20.med.100))
mAR01.tab40.med.100  <- unname(unlist(mmedidasAR01.40.med.100))


##Gerando Modelo AR1 (phi = 0.6)

nAR01a.100 <-  arima.sim(n = 100, list(ar = c(0.6)))
nAR01b.100 <-  arima.sim(n = 100, list(ar = c(0.6)))

##Imputando dados faltantes

library(missMethods)

ndataAR01.100 <- data.frame(Dado = nAR01a.100, Coluna.controle = nAR01b.100)

nmiss05_AR01.100 <- delete_MAR_censoring(ndataAR01.100, 0.05, "Dado", cols_ctrl = "Coluna.controle")
nmiss10_AR01.100 <- delete_MAR_censoring(ndataAR01.100, 0.10, "Dado", cols_ctrl = "Coluna.controle")
nmiss20_AR01.100 <- delete_MAR_censoring(ndataAR01.100, 0.20, "Dado", cols_ctrl = "Coluna.controle")
nmiss40_AR01.100 <- delete_MAR_censoring(ndataAR01.100, 0.40, "Dado", cols_ctrl = "Coluna.controle")

#Calculando RMSE

nmedidasAR01.05.med.100 <- metricas_med(5, nmiss05_AR01.100, "Dado", ndataAR01.100$Dado)
nmedidasAR01.10.med.100 <- metricas_med(10, nmiss10_AR01.100, "Dado", ndataAR01.100$Dado)
nmedidasAR01.20.med.100 <- metricas_med(20, nmiss20_AR01.100, "Dado", ndataAR01.100$Dado)
nmedidasAR01.40.med.100 <- metricas_med(40, nmiss40_AR01.100, "Dado", ndataAR01.100$Dado)

##Tabelando os valores

nAR01.tab5.med.100 <- unname(unlist(nmedidasAR01.05.med.100))
nAR01.tab10.med.100 <- unname(unlist(nmedidasAR01.10.med.100))
nAR01.tab20.med.100  <- unname(unlist(nmedidasAR01.20.med.100))
nAR01.tab40.med.100  <- unname(unlist(nmedidasAR01.40.med.100))

miltabelaAR01.med.100 <- data.frame(Porcentagem = c(mAR01.tab5.med.100[1], mAR01.tab10.med.100[1], mAR01.tab20.med.100[1], mAR01.tab40.med.100[1]), 
                                    Rmse04.med.100 = c(mAR01.tab5.med.100[2], mAR01.tab10.med.100[2], mAR01.tab20.med.100[2], mAR01.tab40.med.100[2]),
                                    Rmse06.med.100 = c(nAR01.tab5.med.100[2], nAR01.tab10.med.100[2], nAR01.tab20.med.100[2], nAR01.tab40.med.100[2]))

##Gerando Modelo AR2 (0,4; 0,2)

mAR02a.100 <-  arima.sim(n = 100, list(ar = c(0.4, 0.2)))
mAR02b.100 <-  arima.sim(n = 100, list(ar = c(0.4, 0.2)))

##Imputando dados faltantes

library(missMethods)

mdataAR02.100 <- data.frame(Dado = mAR02a.100, Coluna.controle = mAR02b.100)

mmiss05_AR02.100 <- delete_MAR_censoring(mdataAR02.100, 0.05, "Dado", cols_ctrl = "Coluna.controle")
mmiss10_AR02.100 <- delete_MAR_censoring(mdataAR02.100, 0.10, "Dado", cols_ctrl = "Coluna.controle")
mmiss20_AR02.100 <- delete_MAR_censoring(mdataAR02.100, 0.20, "Dado", cols_ctrl = "Coluna.controle")
mmiss40_AR02.100 <- delete_MAR_censoring(mdataAR02.100, 0.40, "Dado", cols_ctrl = "Coluna.controle")

#Calculando RMSE

mmedidasAR02.05.med.100 <- metricas_med(5, mmiss05_AR02.100, "Dado", mdataAR02.100$Dado)
mmedidasAR02.10.med.100 <- metricas_med(10, mmiss10_AR02.100, "Dado", mdataAR02.100$Dado)
mmedidasAR02.20.med.100 <- metricas_med(20, mmiss20_AR02.100, "Dado", mdataAR02.100$Dado)
mmedidasAR02.40.med.100 <- metricas_med(40, mmiss40_AR02.100, "Dado", mdataAR02.100$Dado)

##Gerando Modelo AR2 (0,4; 0,5)

mAR02c.100 <-  arima.sim(n = 100, list(ar = c(0.4, 0.5)))
mAR02d.100 <-  arima.sim(n = 100, list(ar = c(0.4, 0.5)))

##Imputando dados faltantes

mdataAR02_2.100 <- data.frame(Dado = mAR02c.100, Coluna.controle = mAR02d.100)

mmiss05_AR02_2.100 <- delete_MAR_censoring(mdataAR02_2.100, 0.05, "Dado", cols_ctrl = "Coluna.controle")
mmiss10_AR02_2.100 <- delete_MAR_censoring(mdataAR02_2.100, 0.10, "Dado", cols_ctrl = "Coluna.controle")
mmiss20_AR02_2.100 <- delete_MAR_censoring(mdataAR02_2.100, 0.20, "Dado", cols_ctrl = "Coluna.controle")
mmiss40_AR02_2.100 <- delete_MAR_censoring(mdataAR02_2.100, 0.40, "Dado", cols_ctrl = "Coluna.controle")

#Calculando RMSE

mmedidasAR02_2.05.med.100 <- metricas_med(5, mmiss05_AR02_2.100, "Dado", mdataAR02_2.100$Dado)
mmedidasAR02_2.10.med.100 <- metricas_med(10, mmiss10_AR02_2.100, "Dado", mdataAR02_2.100$Dado)
mmedidasAR02_2.20.med.100 <- metricas_med(20, mmiss20_AR02_2.100, "Dado", mdataAR02_2.100$Dado)
mmedidasAR02_2.40.med.100 <- metricas_med(40, mmiss40_AR02_2.100, "Dado", mdataAR02_2.100$Dado)

##Gerando Modelo ARMA (0,4; 0,2)

ARMA11a.100 <-  arima.sim(n = 100, list(ar = c(0.4), ma = c(0.2)))
ARMA11b.100 <-  arima.sim(n = 100, list(ar = c(0.4), ma = c(0.2)))

##Imputando dados faltantes

mdataARMA1.100 <- data.frame(Dado = ARMA11a.100, Coluna.controle = ARMA11b.100)

miss05_ARMA1.100 <- delete_MAR_censoring(mdataARMA1.100, 0.05, "Dado", cols_ctrl = "Coluna.controle")
miss10_ARMA1.100 <- delete_MAR_censoring(mdataARMA1.100, 0.10, "Dado", cols_ctrl = "Coluna.controle")
miss20_ARMA1.100 <- delete_MAR_censoring(mdataARMA1.100, 0.20, "Dado", cols_ctrl = "Coluna.controle")
miss40_ARMA1.100 <- delete_MAR_censoring(mdataARMA1.100, 0.40, "Dado", cols_ctrl = "Coluna.controle")

#Calculando RMSE

medidasARMA1.05.med.100 <- metricas_med(5, miss05_ARMA1.100, "Dado", mdataARMA1.100$Dado)
medidasARMA1.10.med.100 <- metricas_med(10, miss10_ARMA1.100, "Dado", mdataARMA1.100$Dado)
medidasARMA1.20.med.100 <- metricas_med(20, miss20_ARMA1.100, "Dado", mdataARMA1.100$Dado)
medidasARMA1.40.med.100 <- metricas_med(40, miss40_ARMA1.100, "Dado", mdataARMA1.100$Dado)

##Tabelando os valores

mAR02.tab5.med.100 <- unname(unlist(mmedidasAR02.05.med.100))
mAR02.tab10.med.100 <- unname(unlist(mmedidasAR02.10.med.100))
mAR02.tab20.med.100  <- unname(unlist(mmedidasAR02.20.med.100))
mAR02.tab40.med.100  <- unname(unlist(mmedidasAR02.40.med.100))
mAR02.tab5_2.med.100 <- unname(unlist(mmedidasAR02_2.05.med.100))
mAR02.tab10_2.med.100 <- unname(unlist(mmedidasAR02_2.10.med.100))
mAR02.tab20_2.med.100  <- unname(unlist(mmedidasAR02_2.20.med.100))
mAR02.tab40_2.med.100  <- unname(unlist(mmedidasAR02_2.40.med.100))
mARMA1.tab5.med.100 <- unname(unlist(medidasARMA1.05.med.100))
mARMA1.tab10.med.100 <- unname(unlist(medidasARMA1.10.med.100))
mARMA1.tab20.med.100  <- unname(unlist(medidasARMA1.20.med.100))
mARMA1.tab40.med.100  <- unname(unlist(medidasARMA1.40.med.100))


mtabelaARGeral.med.100 <- data.frame(Porcentagem = c(mAR02.tab5.med.100[1], mAR02.tab10.med.100[1], mAR02.tab20.med.100[1], mAR02.tab40.med.100[1]), 
                                     AR.Rmse.04.med.100 = c(mAR01.tab5.med.100[2], mAR01.tab10.med.100[2], mAR01.tab20.med.100[2], mAR01.tab40.med.100[2]),
                                     AR.Rmse.06.med.100 = c(nAR01.tab5.med.100[2], nAR01.tab10.med.100[2], nAR01.tab20.med.100[2], nAR01.tab40.med.100[2]),
                                     AR.Rmse.0204.med.100 = c(mAR02.tab5.med.100[2], mAR02.tab10.med.100[2], mAR02.tab20.med.100[2], mAR02.tab40.med.100[2]),
                                     AR.Rmse.0405.med.100 = c(mAR02.tab5_2.med.100[2], mAR02.tab10_2.med.100[2], mAR02.tab20_2.med.100[2], mAR02.tab40_2.med.100[2]),
                                     ARMA.Rmse.0402.med.100 = c(mARMA1.tab5.med.100[2], mARMA1.tab10.med.100[2], mARMA1.tab20.med.100[2], mARMA1.tab40.med.100[2]))

#Gerando os Gráficos

x11()
par(mfrow=c(3,2))
ts.plot(mAR01a.100)
ts.plot(nAR01a.100)
ts.plot(mAR02a.100)
ts.plot(mAR02c.100)
ts.plot(ARMA11a.100)

print(mtabelaARGeral.med.100)
```

------------------------------------------------------------------------

**Tabela 4:** Resultados comparação dos erros em cada porcentagem de dados faltantes e modelo, com imputação da mediana e amostra de 100 observações.

```{}
```

------------------------------------------------------------------------

Comparação direta das imputações de média e medias
