---
title: "Relatório de progresso" # -----> Título
subtitle: "Iniciação Científica" # -----> Subtítulo
author: "Rafael Jordane" # -----> Autoria
date: "2024-09-29" # -----> Data de publicação
date-format: short # -----> Formato de data curto: dd/mm/aaaa
lang: pt # -----> Linguagem: português
format: 
  html:  
    code-fold: true # -----> code-fold: `true` para "ocultar" o bloco de códigos
    df_print: paged
    theme: 
      light: [pulse,custom.scss]
title-block-banner: true # -----> Estilo de banner no topo do documento
---

```{r}
#| echo: false

library(dplyr)
library(knitr)
```

## Breve introdução

Ao iniciarmos as produções da pesquisa, foi feita uma introdução ao estudo de séries temporais e aos modelos de ajuste ARIMA. A intenção do trabalho realizado é pesquisar, testar e comparar diferentes metodologias para a imputação de dados faltantes em séries temporais. A ideia é que, ao encontrarmos o método mais eficiênte, esse método possa ser aplicado em um modelo de séries temporais que relaciona dados de poluição atmosférica no município de VItória/ES e mortes por doenças respiratórias agudas, também no município. Com melhor ajuste e refinamento da série, é possível que a relação entre a poluição do ar e as mortes fiquem ainda mais evidentes, possibilitando que órgãos publicos e a população como um todo tenho mais conhecimento do impacto dessa poluição, e possam posteriormente desenvolver medidas mais diretas para a mitigação de tais danos.

## Os Ajustes

As séries temporais foram geradas aleatoriamente à partir do modelo de ajuste ARIMA (*autoregressive integrated moving average*ados), seguindo os seguintes ajustes: AR01 $(\phi=0,4)$, AR01$(\phi=0,6)$, AR02 $(\phi_1=0.2, \phi_2=0,4)$, AR02 $(\phi_1=0.4, \phi_2=0,5)$ e ARMA $(\phi=0.2, \theta=0,4)$.

Depois de geradas, as mesmas series foram replicadas para os diferentes métodos de imputação dos dados faltantes.

## Resultados

A forma para a medição do impacto do método de imputação dos dados faltantes em cada ajuste foi a geração de séries duplicadas. Após remoção aleatória de dados em diferentes porcentagens, sendo elas 5%, 10%, 20% e 40% essas lacunas foram preenchidas com o método de imputação de dados, e depois disso, foi calculado a raiz do erro quadrático médio entre essa série que passou por modificação e a série que se mateve original. Os resultados foram registrados em tabelas para cada método de imputação e para dois tamanhos de amostra, 100 observações e 1000 observações. Esses resultados, que se encontram à seguir, foram separados em subceções para cada tamanho de amostra. Dessa forma, podemos comparar o efeito de cada método de imputação de dados para amostras de cada tamanho separadamente, analisando o impacto em relação a quantidade de dados faltantes gerados e o ajuste da série.

### Amostras de 100 observações:

Nessa subseção se encontram os resultados obtidos através do processo de imputação de dados faltantes à partir de diferentes métodos em modelos de séries temporais, de diferentes ajustes, todos com uma amostra 100 observações.

```{r}
cemmedia <- read.csv("Planilhas/cemmedia.csv") 
cemmedia <- cemmedia %>%
  mutate(
    X = NULL
  )
kable(cemmedia)
```

------------------------------------------------------------------------

**Tabela 2:** Resultados comparação dos erros em cada porcentagem de dados faltantes e ajuste, com imputação da média e amostra de 100 observações.

```{r}
cemmediana <- read.csv("Planilhas/cemmediana.csv") 
cemmediana
```

**Tabela 4:** Resultados comparação dos erros em cada porcentagem de dados faltantes e modelo, com imputação da mediana e amostra de 100 observações.

### Amostras de 1000 observações:

```{r}
milmedia <- read.csv("Planilhas/milmedia.csv")
milmedia
```

------------------------------------------------------------------------

**Tabela 1:** Resultados comparação dos erros em cada porcentagem de dados faltantes e modelo, com imputação da média e amostra de 1000 observações.

```{r}
milmediana <- read.csv("Planilhas/milmediana.csv")
milmediana
```

------------------------------------------------------------------------

**Tabela 3:** Resultados comparação dos erros em cada porcentagem de dados faltantes e modelo, com imputação da mediana e amostra de 1000 observações.
